臺灣屏東地方法院刑事判決　　　　　　　 94年度易字第251號
公　訴　人　臺灣屏東地方法院檢察署檢察官
被　　　告　甲○○
上列被告因違反毒品危害防制條例案件，經檢察官提起公訴（94
年度毒偵字第804 號）及移送併辦（94年度毒偵字第1531號、第
1789號、第1893號、第1958號、第2013號），被告於本院準備程
序中就被訴事實為有罪之陳述，經本院合議庭裁定由受命法官獨
任依簡式審判程序審理，判決如下：
    主  文
甲○○連續施用第二級毒品，累犯，處有期徒刑壹年陸月，扣案
如附表乙所示之第二級毒品甲基安非他命、沾有第二級毒品甲基
安非他命殘渣之吸食器具，均沒收銷燬之；又連續持有第一級毒
品，累犯，處有期徒刑壹年陸月，扣案如附表甲所示之第一級毒
品海洛因均沒收銷燬之。應執行有期徒刑貳年捌月，扣案如附表
乙所示之第二級毒品甲基安非他命、沾有第二級毒品甲基安非他
命殘渣之吸食器具及附表甲所示之第一級毒品海洛因，均沒收銷
燬之。
    事  實
一、甲○○前於民國88年間，因施用毒品案件，經本院裁定送觀
    察勒戒後，因認無繼續施用傾向，經臺灣屏東地方法院檢察
    署檢察官於88年11月26日以89年度毒偵字第573 號為不起訴
    處分確定；再因施用毒品案件，經本院裁定送觀察勒戒後，
    因認有繼續施用傾向，復經本院裁定送強制戒治，其間因戒
    治成效良好，經本院裁定停止戒治（於90年1 月31日出所、
    保護管束期間至90年7 月7 日止），刑罰部分，則經本院以
    89 年 度屏簡字第432 號判處有期徒刑3 月確定，甫於90年
    9 月6 日易科罰金執行完畢。詎仍不知悛悔，仍於5 年內基
    於施用第二級毒品甲基安非他命之概括犯意，自93年8 月上
    旬某日起，至94年8 月1 日7 時許止，在其位於屏東縣竹田
    鄉○○村○○路82號住處，以將毒品甲基安非他命置於吸食
    器內，下方點火加熱燒烤，再以口鼻吸食蒸發氣體之方式，
    連續施用第二級毒品甲基安非他命多次，平均每2 、3 日施
    用1次 。
二、又甲○○明知海洛因係毒品危害防制條例所列之第一級毒品
    ，不得非法持有，竟仍基於單純持有毒品海洛因之概括犯意
    ，先後於下列時、地，收受毒品海洛因後即加以持有：
  (1)94年3 月18日16時許，受友人即綽號「小治」之成年男子（
    真實姓名、年籍均不詳）之託，在屏東縣之國道第二高速公
    路九如交流道附近，向綽號「阿賢」之成年男子（真實姓名
    、年籍均不詳），以新台幣（下同）元13,000之價格購買如
    附表甲編號一所示之第一級毒品海洛因後，旋即加以持有。
  (2)94年6 月中旬某日，在屏東縣內埔鄉某超商，以2,000 元之
    價格向綽號「三毛」之成年男子（真實姓名、年籍均不詳）
    購買數量不詳之甲基安非他命以供自己施用，另收受該名男
    子無償贈與如附表甲編號二、編號三所示之毒品海洛因後，
    旋即加以持有。
三、嗣先後6 次為警查獲：
  1.94年3 月20日23時40分許，為警在屏東縣內埔鄉○○路173
    號「臺灣巨蛋超商」前查獲，並扣得如附表甲、乙編號一所
    示之毒品海洛因、甲基安非他命，及其所有且供施用毒品甲
    基安非他命所用而沾有甲基安非他命殘渣之吸食器具。
  2.94年6 月11日20時5 分許，為警在屏東縣竹田鄉西勢國小前
    查獲，並扣得附表乙編號二所示之毒品甲基安非他命，及其
    所有且供施用毒品甲基安非他命所用而沾有甲基安非他命殘
    渣之吸食器具。
  3.94年7 月7 日5 時許，為警在屏東市○○街上查獲，並扣得
    附表甲編號二、附表乙編號三所示之毒品海洛因、甲基安非
    他命，及其所有且供施用甲基安非他命所用而沾有甲基安非
    他命殘渣之吸食器具。
  4.94年7 月20日15時許，為警在屏東縣竹田鄉○○路查獲，並
    扣得附表甲編號三、附表乙編號四所示之毒品海洛因、及其
    所有且供施用毒品甲基安非他命所用而沾有甲基安非他命殘
    渣之吸食器具。
  5.94年7 月28日9 時50分許，為警在屏東市○○路「歸來生鮮
    超市」後方廁所內查獲，扣得附表乙編號五所示之毒品甲基
    安非他命。
  6.94年8月1日12時40分許，為警屏東縣麟洛鄉南昌82號查獲，
    扣得附表乙編號六所示之毒品甲基安非他命。
四、案經屏東縣警察局移送、屏東縣警察局屏東分局報告臺灣屏
    東地方法院檢察署檢察官偵查起訴及移送併辦
    理  由
一、本件被告甲○○所犯係死刑、無期徒刑、最輕本刑為3 年以
    上有期徒刑以外之罪本院準備程序中就被訴事實為有罪之陳
    述，經本院合議庭裁定由受命法官獨任依簡式審判程序，先
    予敘明。
二、上揭事實，訊據被告甲○○於本院審理中坦承不諱，而被告
    先後6 次為警採尿經送鑑定結果，均呈甲基安非他命陽性反
    應，此有台灣檢驗科技股份有限公司濫用藥物尿液檢驗報告
    6 紙在卷可稽（依查獲先後順序，分見毒偵804 號卷第25頁
    、本院卷第43、72、123 、134 、145 頁），此外，復有如
    附表甲、乙所示疑似毒品海洛因之白粉、疑似毒品甲基安非
    他命之結晶及被告所有，且供施用毒品甲基安非他命所用之
    吸食器具扣案可佐。又上開扣案物品，經送請法務部調查局
    、高雄醫學大學附設中和紀念醫院鑑定結果，確分別屬毒品
    海洛因、甲基安非他命，而如附表乙所示吸食器具亦均沾有
    毒品甲基安非他命殘渣，亦有附表乙所示鑑定書證附卷可參
    。至被告雖供稱：本件附表甲編號一所查獲之毒品海洛因，
    係受綽號友人「小治」之託代向他人購買後，暫置於伊處等
    語，然被告於查獲前2 日取得毒品海洛因後，既未立即交付
    友人「小治」，顯見其主觀上仍有自己執持占有之意思，客
    觀上亦將該毒品海洛因置於自己實力支配下，自屬非法持有
    毒品行為無疑。第查，被告甲○○前於88年間，因施用毒品
    案件，經本院裁定送觀察勒戒後，因認無繼續施用傾向，經
    臺灣屏東地方法院檢察署檢察官於88年11月26日以89年度毒
    偵字第573 號為不起訴處分確定；再因施用毒品案件，經本
    院裁定送觀察勒戒後，因認有繼續施用傾向，復經本院裁定
    送強制戒治，其間因戒治成效良好，經本院裁定停止戒治（
    於90年1 月31日出所、保護管束期間至90年7 月7 日止），
    刑罰部分，則經本院以89年度屏簡字第432 號判處有期徒刑
    3 月確定，有臺灣屏東地方法院檢察署刑案資料查註紀錄表
    、同署全國施用毒品案件紀錄表、臺灣高等法院被告前案紀
    錄表在卷可考。故本件事證明確，被告犯行洵堪認定，應依
    法論科。
三、按海洛因係毒品危害防制條例所定之第一級毒品，而甲基安
    非他命則係同條例所定之第二級毒品，均不得非法持有、施
    用；是核被告所為，係犯毒品危害防制條例第10條第2 項之
    施用第二級毒品罪、同條例第11條第1 項之持有第一級毒品
    罪。被告為施用毒品甲基安非他命而持有毒品之低度行為，
    已為其施用之高度行為所吸收，不另論罪。被告多次施用第
    二級毒品甲基安非他命、持有第一級毒品之犯行，時間緊接
    ，方法相同，觸犯構成要件相同之罪名，顯係基於概括犯意
    為之，各應依連續犯之規定論以一罪，並分別加重其刑。併
    辦意旨所指被告於前開事實三之2.至6.時地為警查獲、被告
    連續施用毒品甲基安非他命之期間迄至94年8 月1 日止及事
    實二(2)之持有毒品海洛因等事實，雖均未起訴，然與起訴部
    分各有連續犯之裁判上一罪關係，為起訴效力所及，本院自
    得併予審理。又被告曾因施用毒品案件，經本院以89年度屏
    簡字第432 號判處有期徒刑3 月確定，甫於90年9 月6 日易
    科罰金執行完畢，有臺灣屏東地方法院檢察署刑案資料查註
    紀錄表、臺灣高等法院被告前案紀錄表在卷可考，其於有期
    徒刑執行完畢5 年內再犯本件有期徒刑以上之罪，係屬累犯
    ，應依刑法第47條規定加重其刑，並遞予加重之。被告所犯
    施用第二級毒品、持有第一級毒品之2 罪間，犯意各別，行
    為互殊，應予分論併罰。爰審酌被告前有毒品前科，復經多
    次毒癮戒斷之保安處分程序已如前述，仍未能戒絕毒癮，復
    於屢遭查獲後仍一再施用，顯見其意志不堅，有違政府訂定
    毒品危害防制條例之美意，復非法持有毒品，助長毒品流通
    之惡習，惟施用毒品係戕害自身健康、尚未害及他人，施用
    期間之長短及犯後態度等一切情狀，並斟酌檢察官之求刑，
    分別量處如主文所示之刑，並定其應執行之刑。又扣案如附
    表甲、乙所示之毒品海洛因、甲基安非他命，均屬查獲之毒
    品（包裝袋部分因與毒品無法析離，亦應整體視為毒品）；
    又附表乙所示之被告所有且供施用毒品甲基安非他命所用之
    吸食器具，因與所殘留之甲基安非他命殘渣無法析離，均應
    依毒品危害防制條例第18條第1 項前段規定，併予宣告沒收
    銷燬之。至扣案如附表甲編號一之吸管1 支，雖沾有毒品海
    洛因殘渣，然被告供稱：係友人託伊分裝毒品海洛因所用等
    語在卷（見本院卷第154 頁）；附表甲編號三之白粉1 包，
    則驗無法定毒品成分，故均難認與本案犯行有直接關連，爰
    均不另為沒收銷燬、沒收之諭知。
據上論斷，應依刑事訴訟法第273 條之1 第1 項、第299 條第1
項前段，毒品危害防制條例第10條第2 項、第11條第1 項、第18
條第1 項前段，刑法第11條、第56條、第47條、第51條第5 款，
判決如主文。
本案經檢察官王光傑到庭執行職務。
中   華    民     國     94    年    10   月   14     日
                      刑事第四庭  法  官  劉敏芳
以上正本證明與原本無異。
如不服本判決應於收受本判決送達後十日內向本院提出上訴書狀
，其未敘述上訴理由者，並得於提起上訴後十日內向本院補提理
由書狀（均須按他造當事人之人數附繕本）「切勿逕送上級法院
」
中　　華　　民　　國　　94　　年　　10　　月　　17　　日
                                  書記官  許倬維
毒品危害防制條例第10條第2項：
施用第二級毒品者，處3年以下有期徒刑。
毒品危害防制條例第11條第1項：
持有第一級毒品者，處3 年以下有期徒刑、拘役或新臺幣5 萬元
以下罰金。
附表甲：
扣案之毒品海洛因及沾有海洛因殘渣之物品
┌──┬─────┬─────────┬────────────┬─────────┐
│編號│查獲日期  │扣   案  物   品  │  檢   驗   結    果    │鑑定書證（頁碼）  │
├──┼─────┼─────────┼────────────┼─────────┤
│ 一 │94年03月20│疑似毒品海洛因之白│一、第一級毒品海洛因2 包│法務部調查局 94 年│
│    │日23時40分│粉6包             │    （合計淨重0.81公克、│ 6 月 15 日調科壹 │
│    │（94年度毒│                  │    包裝重0.33公克）    │字第 240003636 號 │
│    │偵字第804 │                  │二、第一級毒品海洛因4 包│鑑定通知書（見本院│
│    │號）      │                  │    （合計淨重1.53公克、│卷第36頁）        │
│    │          │                  │    空包裝重0.75公克，因│                  │
│    │          │                  │    海洛因含量極微，定量│                  │
│    │          │                  │    分析未能測出海洛因純│                  │
│    │          │                  │    度值）              │                  │
│    │          ├─────────┼────────────┼─────────┤
│    │          │吸管1支           │呈毒品海洛因陽性反應    │高雄醫學大學附設中│
│    │          │                  │                        │和紀念醫院檢驗報告│
│    │          │                  │                        │（見本院卷第20頁）│
├──┼─────┼─────────┼────────────┼─────────┤
│ 二 │94年7月7日│疑似毒品海洛因之白│第一級毒品海洛因1 包（淨│法務部調查局94年9 │
│    │5時0分    │粉1包             │重0.06公克、包裝重0.16公│月21日調科壹字第  │
│    │（94年度毒│                  │克）                    │000000000 號鑑定通│
│    │偵字第1789│                  │                        │知書（見本院卷第14│
│    │號）      │                  │                        │0 頁）            │
├──┼─────┼─────────┼────────────┼─────────┤
│ 三 │94年07月20│疑似毒品海洛因之白│一、第一級毒品海洛因2 包│法務部調查局 94 年│
│    │日15時許  │粉3包             │    （標示2 、3 者，合計│9 月21日調科壹字第│
│    │（94年度毒│                  │    淨重0.83公克、包裝重│000000000 號鑑定通│
│    │偵字第1893│                  │    1.37公克）          │知書（見本院卷第14│
│    │號）      │                  ├────────────┤2 頁）            │
│    │          │                  │二、其餘1 包未發現法定毒│                  │
│    │          │                  │    品成分（標示1 者，淨│                  │
│    │          │                  │    重1.30公克、空包裝重│                  │
│    │          │                  │    1.02公克）          │                  │
└──┴─────┴─────────┴────────────┴─────────┘
附表乙：
扣案之毒品甲基安非他命及沾有甲基安非他命殘渣之吸食器具
┌──┬─────┬─────────┬────────────┬─────────┐
│編號│查獲日期  │扣   案  物   品  │  檢   驗   結    果    │鑑定書證（頁碼）  │
├──┼─────┼─────────┼────────────┼─────────┤
│ 一 │94年03月20│疑似毒品甲基安非他│第二級毒品甲基安非他命（│高雄醫學大學附設中│
│    │日23時40分│命之結晶5包       │驗後毛重4.3 公克）      │和醫院檢驗報告（見│
│    │（94年度毒│                  │                        │本院卷第22頁）    │
│    │偵字第804 ├─────────┼────────────┼─────────┤
│    │號）      │玻璃球吸食器1支   │呈毒品甲基安非他命陽性反│同上檢驗報告      │
│    │          │                  │應                      │（見本院卷第21頁）│
│    │          │                  │                        │                  │
├──┼─────┼─────────┼────────────┼─────────┤
│ 二 │94年06月11│疑似毒品甲基安非他│第二級毒品甲基安非他命（│同上檢驗報告      │
│    │日20時05分│命之結晶1包       │驗後毛重1.3 公克）      │（見本院卷第54頁）│
│    │（94年度毒├─────────┼────────────┼─────────┤
│    │偵字第1531│吸食器1支         │呈毒品甲基安非他命陽性反│同上檢驗報告      │
│    │號）      │                  │應                      │（見本院卷第53頁）│
├──┼─────┼─────────┼────────────┼─────────┤
│ 三 │94年7月7日│疑似毒品甲基安非他│第二級毒品甲基安非他命（│同上檢驗報告      │
│    │5時許（94 │命之結晶5包       │驗後毛重1.7 公克）      │（見本院卷第67頁）│
│    │年度毒偵字├─────────┼────────────┼─────────┤
│    │第1789 號 │玻璃球吸食器1支   │呈毒品甲基安非他命陽性反│同上檢驗報告      │
│    │）        │                  │應                      │（見本院卷第66頁〉│
├──┼─────┼─────────┼────────────┼─────────┤
│ 四 │94年07月20│玻璃球吸食器2支   │均呈毒品甲基安非他命陽性│同上檢驗報告      │
│    │日15時許  │                  │反應                    │（見本院卷第128 、│
│    │（94年度毒│                  │                        │129 頁）          │
│    │偵字第1893│                  │                        │                  │
│    │號）      │                  │                        │                  │
├──┼─────┼─────────┼────────────┼─────────┤
│ 五 │94年07月28│疑似毒品甲基安非他│第二級毒品甲基安非他命（│同上檢驗報告      │
│    │日9時50分 │命之結晶1包       │驗後毛重0.9 公克）      │（見本院卷第130 頁│
│    │（94年度毒│                  │                        │）                │
│    │偵字第1958│                  │                        │                  │
│    │號）      │                  │                        │                  │
├──┼─────┼─────────┼────────────┼─────────┤
│ 六 │94年8月1日│疑似毒品甲基安非他│第二級毒品甲基安非他命（│同上檢驗報告（見本│
│    │12時40分  │命之結晶1包       │驗後毛重0.2 公克）      │院卷第131 頁）    │
│    │（94年度毒│                  │                        │                  │
│    │偵字第2013│                  │                        │                  │
│    │號）      │                  │                        │                  │
└──┴─────┴─────────┴────────────┴─────────┘
